【裁判字號】    98,訴,215
【裁判日期】    980310
【裁判案由】    毒品危害防制條例
【裁判全文】
臺灣臺北地方法院刑事判決               98年度訴字第215號
公  訴  人  臺灣臺北地方法院檢察署檢察官
被      告  甲○○
上列被告因違反毒品危害防制條例案件，經檢察官提起公訴（95
年度毒偵字第1816號），因被告於準備程序中先就被訴事實為有
罪之陳述，經本院合議庭裁定適用簡式審判程序，茲判決如下：
    主  文
甲○○施用第一級毒品，累犯，處有期徒刑捌月。
    事  實
一、甲○○前於民國90年間，因施用毒品案件，經依臺灣士林地
    方法院90年度毒聲字第252號裁定送觀察、勒戒後，認有繼
    續施用毒品之傾向，並依同法院90年度毒聲字第357號裁定
    送戒治處所施以強制戒治，嗣經同法院90年度毒聲字第1118
    號裁定停止戒治並付保護管束，於90年9月24日停止戒治出
    所，經臺灣士林地方法院檢察署檢察官於91年9月2日以91年
    度戒毒偵字第58號認保護管束期滿為不起訴處分確定。嗣又
    因違反毒品危害防制條例案件，經臺灣士林地方法院檢察署
    檢察官以94年度毒偵字第1787號提起公訴，經臺灣士林地方
    法院以94年度訴字第738號判處有期徒刑1年確定，惟上開案
    件嗣於96年7月16日，經同法院依中華民國九十六年罪犯減
    刑條例，以96年度聲減字第7號裁定，減為有期徒刑6月，減
    刑後已無殘刑可供執行終結，應認已執行完畢，而於96年7
    月16日執行完畢出監。詎甲○○仍未悔改，仍於上開強制戒
    治及有期徒刑執行完畢後5年內，基於施用第一級毒品海洛
    因之犯意，於97年10月2日上午10時許，在台北市中山區中
    山捷運站廁所內，以注射針筒將含第一級毒品海洛因成分之
    液體施打靜脈之方式，施用第一級毒品海洛因1次。嗣於同
    日中午12時許，在台北市○○區○○路70號3樓為警查獲，
    並採集其尿液送驗後，始查悉上情。
二、案經臺北市政府警察局中山分局報請臺灣臺北地方法院檢察
    署檢察官偵查起訴。
    理  由
一、程序方面：
    本件被告戴義務所犯施用第一級毒品罪，係死刑、無期徒刑
    、最輕本刑為3年以上有期徒刑以外之罪，亦非高等法院管
    轄之第一審案件，於本院準備程序進行中，被告先就被訴事
    實為有罪之陳述，經告知被告簡式審判程序之旨，並聽取檢
    察官及被告之意見後，本院合議庭裁定由受命法官進行簡式
    審判程序，是本件之證據調查，依刑事訴訟法第273條之2規
    定，不受同法第159條第1項、第161條之2、第161條之3、第
    163條之1及第164條至第170條規定之限制，合先敘明。
二、認定犯罪事所憑證據及理由：
  (一)上揭犯罪事實，業據被告於本院審理時坦承在卷；且被告於
    97年10月2日在警局所採集之尿液，經送請台灣尖端先進生
    技醫藥股份有限公司以EIA酵素免疫分析法初步檢驗及GC/MS
    氣相層析質譜儀確認檢驗後，均呈鴉片類嗎啡陽性反應，有
    該公司出具之濫用藥物檢驗報告、台北市政府警察局偵辦毒
    品案件尿液檢體委驗單各1份附卷可憑（見偵查卷宗第34頁
    、第32頁）。足見被告之自白核與事實相符，應可採為論罪
    科刑之依據。
  (二)次查，被告前於90年間，因施用毒品案件，經依臺灣士林地
    方法院90年度毒聲字第252號裁定送觀察、勒戒後，認有繼
    續施用毒品之傾向，並依同法院90年度毒聲字第357號裁定
    送戒治處所施以強制戒治，嗣經同法院90年度毒聲字第1118
    號裁定停止戒治並付保護管束，於90年9月24日停止戒治出
    所，經臺灣士林地方法院檢察署檢察官於91年9月2日以91年
    度戒毒偵字第58號認保護管束期滿為不起訴處分確定，此有
    臺灣高等法院被告前案紀錄表1份在卷可稽，其於前開強制
    戒治執行完畢釋放後，5年內再犯本案犯行，與毒品危害防
    制條例第23條第2項之規定相符。
  (三)綜上所述，本件事證明確，被告犯行堪以認定，應予依法論
    科。
三、論罪科刑理由：
  (一)按海洛因為毒品危害防制條例第2條第2項第1款明定之第一
    級毒品，不得持有及施用。核被告所為，係犯毒品危害防制
    條例第10條第1項之施用第一級毒品罪。被告施用第一級毒
    品前，持有第一級毒品之低度行為應為施用之高度行為所吸
    收，不另論罪。
  (二)查被告於94年間，因違反毒品危害防制條例案件，經臺灣士
    林地方法院檢察署檢察官以94年度毒偵字第1787號提起公訴
    ，經臺灣士林地方法院以94年度訴字第738號判處有期徒刑1
    年，於95年5月15日確定，惟上開案件嗣於96年7月16日，經
    同法院依中華民國九十六年罪犯減刑條例，以96年度聲減字
    第7號裁定，減為有期徒刑6月，減刑後已無殘刑可供執行終
    結，而於96年7月16日因徒刑執行完畢而出監，此有上開臺
    灣高等法院被告前案紀錄表在卷可按，其前受徒刑執行完畢
    ，於5年以內故意再犯本件最重本刑為有期徒刑以上之罪，
    為累犯，應依刑法第47條第1項規定，加重其刑。
  (三)爰審酌被告經強制戒治及徒刑執行完畢釋放後仍無法戒除惡
    習，此次再度施用第一級毒品海洛因，其抗拒毒品之意志力
    薄弱，惟念及被告施用毒品僅戕害其個人身體、健康，且犯
    罪後尚能坦承犯行，已有悔改之意、態度良好等一切情狀，
    量處如主文所示之刑，並定其應執行刑。
四、適用法律：
  (一)程序法方面：刑事訴訟法第273條之1第1項、299條第1項前
    段。
  (二)實體法方面：毒品危害防制條例第10條第1項，刑法第11條
    前段、第47條第1項。
本案經檢察官鄧巧羚到庭執行職務
中    華    民    國    98    年    3    月    10    日
                       刑事第十二庭  法  官  陳慧萍
以上正本證明與原本無異。
如不服本判決應於收受送達後10日內向本院提出上訴書狀，並應
敘述具體理由；其未敘述上訴理由者，應於上訴期間屆滿後20日
內向本院補提理由書（均須按他造當事人之人數附繕）「切勿逕
送上級法院」。
                                     書記官  黃慧怡
中    華    民    國    98    年    3    月    10    日
附錄本案論罪科刑法條
毒品危害防制條例第10條
施用第一級毒品者，處 6 月以上 5 年以下有期徒刑。
施用第二級毒品者，處 3 年以下有期徒刑。


司法院資訊處製作；財團法人民間司法改革基金會備份。
